【裁判字號】    99,訴,1097
【裁判日期】    990618
【裁判案由】    偽造文書
【裁判全文】
臺灣臺中地方法院刑事判決              99年度訴字第1097號
公  訴  人  臺灣臺中地方法院檢察署檢察官
被      告  丙○○
            乙○○
上列被告等因偽造文書案件，經檢察官提起公訴（98年度偵字第
14558號），被告等於準備程序中就被訴事實為有罪之陳述，受
命法官於聽取當事人之意見後，經本院合議庭裁定由受命法官獨
任以簡式審判程序判決如下：
    主    文
丙○○共同犯偽造私文書罪，計二罪，均累犯，各處有期徒刑
月，如易科罰金，均以新臺幣壹仟元折算壹日，扣案之研磨機貳
臺、固定夾肆支、中心衝陸支、數字模陸盒，均沒收；應執行有
期徒刑伍月，如易科罰金，以新臺幣壹仟元折算壹日，扣案之研
磨機貳臺、固定夾肆支、中心衝陸支、數字模陸盒，均沒收。
乙○○共同犯偽造私文書罪，處有期徒刑月，如易科罰金，以
新臺幣壹仟元折算壹日。
    犯罪事實及理由
一、本院認定之犯罪事實、證據並所犯法條，除犯罪事實欄關於
    「丙○○前因偽造文書案件，經臺灣臺中地方法院以91年度
    訴字第2698號判處有期徒刑2年6月確定，經與他案接續執行
    ，於民國96年7月16日執行完畢」，應更正並補充為「丙○
    ○前於民國90年間因偽造文書案件，經本院以91年度訴字第
    2698號判處有期徒刑2年6月，嗣經臺灣高等法院臺中分院以
    93年度上訴字第1555號駁回上訴而確定，其於同年間，復因
    贓物案件，經本院以90年度易字第2863號判處有期徒刑6月
    、5月，並定應執行刑為有期徒刑10月確定，嗣經減為有期
    徒刑1年3月、3月、2月又15日，並定應執行刑為有期徒刑1
    年7月確定，其入監執行至96年7月16日執行完畢出監」；證
    據並所犯法條欄第6行關於「分別於警詢時、偵查中證述甚
    詳」，應更正為「於偵查時證述甚詳」、第14行關於「第22
    00號判決」應補充為「第2200號判決影本」、第16行關於「
    拍攝之現場及偽造情形相片48張」應更正為「拍攝之現場及
    偽造情形相片50張」，並增加被告丙○○、乙○○於本院審
    理時之自白外，餘均與檢察官起訴書之記載相同，茲引用之
    （詳如附件）。
二、另按汽車車身號碼、引擎號碼係汽車製造廠商出廠之標誌，
    乃表示一定用意之證明，依刑法第220條規定，應以私文書
    論，倘將汽車上原有之車身號碼、引擎號碼磨滅，再打造另
    一號碼，乃具有創設性，應屬偽造。而監理機關管理汽、機
    車，係以車輛之牌號及車身號碼、引擎號碼為依據，所登載
    內容，係記載某號車牌配屬某號車身號碼、引擎號碼，此乃
    公知事實，改造車身號碼、引擎號碼之結果，顯然妨害監理
    機關對車輛之管理，自足以生損害於公路主管機關之管理及
    製造廠商之信譽，應論以同法第210條之偽造私文書罪（最
    高法院90年度臺上字第3322號、76年度臺上字第3391號、69
    年度臺上字第360號判決意旨參照）；被告丙○○就系爭車
    輛上之丙車引擎號碼及車身號碼磨滅後，再偽造與甲車相同
    之引擎號碼及車身號碼，係消滅原文書而重新製作完全不同
    之新文書，即為偽造而非變造，合先敘明。核被告丙○○、
    乙○○所為，係犯刑法第220條第1項、第210條之偽造準私
    文書罪。被告丙○○就如犯罪事實欄一(一)、(二)所載之犯
    行分別與邱建誠、被告乙○○間，被告乙○○就如犯罪事實
    欄一(二)之犯行，與被告丙○○間，均有犯意聯絡及行為分
    擔，均應論以共同正犯。又被告丙○○所為如犯罪事實欄一
    (一)、(二)之犯行，犯意各別，行為互殊，應分論併罰。又
    被告丙○○前因偽造文書案件，經本院以91年度訴字第2698
    號判處有期徒刑2年6月，嗣經臺灣高等法院臺中分院以93年
    度上訴字第1555號駁回上訴而確定，復因贓物案件，經本院
    以90年度易字第2863號判處有期徒刑6月、5月，並定應執行
    有期徒刑10月確定，嗣經減刑並定應執行有期徒刑1年7月確
    定，後於96年7月16日執行完畢；被告乙○○前因竊盜案件
    ，經本院以92年度中簡字第2430號判處有期徒刑6月確定，
    於93年12月7日易科罰金執行完畢，此均有臺灣高等法院被
    告前案紀錄表附卷足參，是被告2人於有期徒刑執行完畢後5
    年以內故意再犯本件有期徒刑以上之罪，均為累犯，均應依
    刑法第47條第1項規定加重其刑。爰審酌被告丙○○之素行
    非佳，被告乙○○素行尚可，被告丙○○不思以壯年之身，
    循正當途徑賺取金錢，而以「借屍還魂」之方式為本件犯行
    ，被告乙○○為貪圖小利與被告丙○○共同為本件犯行，足
    以危害車籍管理制度及增加被害人尋回車輛之困難度，惟兼
    衡被告2人犯罪後均坦承犯行之態度等一切情狀，分別量處
    如主文所示之刑，並諭知易科罰金之折算標準，被告丙○○
    部分並定其應執行刑，及諭知易科罰金之折算標準，以示懲
    儆。
三、末扣案之研磨機2臺、固定夾4支、中心衝6支、數字模6盒係
    被告丙○○所有並供犯罪所用之物，業據被告丙○○於本院
    審理供承在卷（見本院卷頁29反），爰依刑法第38條第1項
    第2款規定予以宣告沒收。
據上論斷，應依刑事訴訟法第273條之1第1項、第310條之2、第4
54條第2項、第299條第1項前段，刑法第28條、第220條、第210
條、第47條第1項、第41條第1項前段、第38條第1項第2款、第51
條第5款，判決如主文。
本案經檢察官甲○○到庭執行職務。
中    華    民    國    99    年    6     月    18    日
                  刑事第三庭    法  官  楊曉惠
以上正本證明與原本無異。
如不服本判決應於收受判決後10日內向本院提出上訴書狀，並應
敘述具體理由；其未敘述上訴理由者，應於上訴期間屆滿後20日
內向本院補提理由書（均須按他造當事人之人數附繕本）「切勿
逕送上級法院」。
                                書記官  謝明倫
中    華    民    國    99    年    6     月    18    日
附錄論罪科刑法條
刑法第210條：
偽造、變造私文書，足以生損害於公眾或他人者，處5年以下有
期徒刑。
刑法第220條
在紙上或物品上之文字、符號、圖畫、照像，依習慣或特約，足
以為表示其用意之證明者，關於本章及本章以外各罪，以文書論
。
錄音、錄影或電磁紀錄，藉機器或電腦之處理所顯示之聲音、影
像或符號，足以為表示其用意之證明者，亦同。

司法院資訊處製作；財團法人民間司法改革基金會備份。
